【裁判字號】    99,交聲,243
【裁判日期】    990720
【裁判案由】    違反道路交通管理處罰條例聲明異議
【裁判全文】
臺灣花蓮地方法院交通事件裁定         99年度交聲字第243號
原處分機關  交通部公路總局臺北區監理所花蓮監理站
異  議  人
即受處分人  甲○○
上列異議人即受處分人因違反道路交通管理處罰條例案件，對於
交通部公路總局臺北區監理所花蓮監理站民國99年5月25 日所為
之處分（原處分案號：花監違字第裁44-P00000000號）聲明異議
，本院裁定如下：
    主  文
異議駁回。
    理  由
一、原處分意旨略以：異議人即受處分人甲○○（下稱異議人）
    於民國99年3月20日15時43分許，駕駛車牌號碼6736-DY號自
    用小客車，行經台九線284.7 公里（三民段北上）處，為舉
    發單位即花蓮縣警察局玉里分局警員以非固定式雷達測速儀
    器測得車速行駛並拍攝其違規照片，以有「限速60公里、經
    測速時速95公里、超速35公里（20以上未滿40）」之違規行
    為，填掣花警交字第P00000000 號舉發違反道路交通管理事
    件通知單逕行舉發，嗣異議人於應到案日期前提出申訴，經
    原處分機關向舉發單位函詢調查結果，認異議人確有「汽車
    駕駛人行車速度，超過規定之最高時速20公里以上未滿40公
    里」之違規事實，依道路交通管理處罰條例第40條、第63條
    第1項規定，於99年5月25日以花監違字第裁44-P00000000號
    違反道路交通管理事件裁決書裁處異議人罰鍰新臺幣（下同
    ）1,800元並記違規點數1點在案。
二、異議意旨略以：(一)請裁罰單位提出雷達測速儀器前設立警示
    牌證明，異議人已依程序至花蓮監理站辦理交通違規案件申
    訴，花蓮縣警察局玉里分局僅以說明告知過程符合勤務執行
    規定，未能提供雷達測速儀器前設立警示牌之證明文件或照
    片，認定確有設立警示牌事實，難以令人信服。(一)雷達測速
    儀器前設立警示牌依道路交通管理處罰條例第7條之2規定：
    「採用固定、非固定式科學儀器，取得證據資料證明者，於
    一般道路須至少在100 公尺前，於高速公路、快速道路須至
    少在300 公尺前，明顯標示」來認定警方舉發符合法定程序
    。(三)交通執勤警察對於違反道路交通管理處罰條例事件之舉
    發，以當場舉發為原則，以逕行舉發為例外，本案並無當場
    雷達測速儀器前設立警示牌之情事，縱異議人有原舉發機關
    所指之違規行為，因警方舉發不合法定程序，為此聲明異議
    ，請求撤銷原處分云云。
三、按汽車駕駛人行車速度超過規定之最高時速或低於規定之最
    低時速者，處新臺幣（下同）1,200元以上2,400元以下罰鍰
    ，並予記違規點數1點，道路交通管理處罰條例第40 條、第
    63條第1項第1款分別定有明文。又汽車駕駛人之行為有行車
    速度超過規定之最高速限，當場不能或不宜攔截製單舉發者
    ，得逕行舉發，道路交通管理處罰條例第7之1條第1項及第2
    項第9款亦有明定。
四、經查：
  (一)本件異議人於99年3月20日下午15時43 分許，駕駛車牌號碼
    6736-DY號自用小客車，行經台九線248.7公里處（三民段北
    上）限速60公里之路段，為花蓮縣警察局玉里分局警備隊以
    非固定式雷達測速照相設備測得其以時速95公里之速度超速
    行駛並拍照存證，為警逕行舉發之事實，為異議人所不爭執
    ，並有舉發照片1張、花蓮縣警察局玉里分局99年5月10日玉
    警交字第0990006397號函、花警交字第P00000000 號舉發違
    反道路交通管理事件通知單各1紙在卷可稽，堪認屬實。
  (二)又本件舉發員警於上開路段以非固定式雷達測速照相設備執
    行勤務時，已依規定於雷達測速器材設置處前方100 公尺處
    ，放置「前有測速照相」之告示牌1 面，業據證人即舉發員
    警彭佳能於本院調查時證述在卷並有證人彭佳能所提出違規
    測速照片、告示牌放置照片各2 張附卷足憑（見本院卷第21
    、22、23、24頁），異議人辯稱執勤員警之舉發不符法定程
    序云云，委無可採。
  (三)綜上所述，異議人於上揭時、地駕駛汽車行車速度超過規定
    速限之違規事證明確，原處分機關依道路交通管理處罰條例
    第40條裁處異議人罰鍰1,800元，並依同條例第63條第1項規
    定記違規點數1 點，經核並無不合，本件異議為無理由，應
    予駁回。
五、據上論斷，應依道路交通案件處理辦法第19條，裁定如主文
    。
中    華    民    國    99    年    7     月    20    日
                  交通法庭      法  官  蔡寶樺
上列正本證明與原本無異。
如對本裁定不服，應於送達後5 日內，向本院提出抗告狀（應抄
附繕本）。
中    華    民    國    99    年    7     月    20    日
                                書記官

司法院資訊處製作；財團法人民間司法改革基金會備份。
